---
title: "figuras - Clínica de Datos"
output:
  pdf_document: default
  html_document: default
  slidy_presentation: default
  ioslides_presentation: default
  github_document: default
  md_document: default
  beamer_presentation: default
fig_width: 6
highlight: tango
theme: readable
date: "26 de febrero de 2019"   
---

# datos

```{r}
psy<-read.table("psy08.txt",head=T)

# encabezado de base
head(psy)[,1:4]


# variables
names(psy)


# estructura (y tipos) de variables
str(psy,vec.len=1)


# planta como factor
psy$planta<-as.factor(psy$planta)
levels(psy$planta)

```

\pagebreak

# histograma
```{r, echo=T} 
# variables
names(psy)


# circularidad
cipol<-psy$circularidad.polar
ciequ<-psy$circularidad.ecuatorial
cir<-c(cipol,ciequ)
cir[1:10]


# histogramas de frecuencia
hist(cir,breaks=20,col="lightblue",
     border="blue",main="",
     ylab="frecuencia",
     xlab="circularidad")
```

\pagebreak

# dos histogramas juntos

```{r, echo=T} 
hist(cipol, breaks=20, col="grey",
     border="grey", main="",
     ylab="frecuencia", ylim=c(0,500),
     xlab="circularidad");  hist(ciequ,breaks=20, col="white",
     border="black", main="",
     add=T)
```

\pagebreak

# distribución de densidad

```{r, echo=T}
cipol<-na.omit(cipol)
ciequ<-na.omit(ciequ)
plot(density(cipol), main="",   xlab="circularidad", ylab="densidad", 
     las=1, col="blue", lwd=4, ylim=c(0,12)); lines(density(ciequ), main="",
     las=1, col="red", lwd=4)
```

\pagebreak

```{r, echo=T} 
library(ggplot2)

# subconjunto de datos
plantri<-c(levels(psy$planta)[c(1,3,4)])
psy2<-na.omit(psy[psy$planta %in% plantri,])


# superpuesto
ggplot(data=psy2,aes(x=circularidad.polar,group=planta,fill=planta)) + 
  geom_density(adjust=1, alpha=0.5) + 
   theme(panel.background = element_blank(),
         axis.line = element_line()) +
   labs(y ="densidad",x="circularidad polar")

```

\pagebreak

```{r, echo=T} 
# en capas
ggplot(data=psy2,aes(x=circularidad.polar,group=planta,fill=planta)) + 
  geom_density(adjust=1, alpha=0.5) + 
   theme(legend.position="none",
         panel.background = element_blank(),
         axis.line = element_line()) +
   labs(y ="densidad",x="circularidad polar") +
   facet_grid(planta ~ .)

```

\pagebreak

# caja y bigote (boxplot)

```{r, echo=T} 
names(psy)

f1<-ggplot(psy2, 
  aes(x=planta, y=diametro.polar.a, fill=planta)) +
  geom_boxplot(alpha=1,notch=T) +
  stat_summary(fun.y=median,geom="point",shape=1,size=1) +
  theme(legend.position="none",
        panel.background = element_blank(),
        axis.line = element_line() ) +
  labs(y="diámetro del fruto")

f1

```

\pagebreak

```{r, echo=T} 
f1 + coord_flip()

```

\pagebreak

# dispersión (xyplot)

```{r, echo=T} 
names(psy)

plot(psy$diametro.ecuatorial.a ~ psy$diametro.polar.a,
     xlab="diámetro polar",ylab="diámetro ecuatorial",
     ylim=c(0.4,1),xlim=c(0.4,1),
     cex=0.8,pch=16,col="red")
```

\pagebreak

```{r, echo=T} 
# diámetros
diam<-psy[,9:12]


plot(diam,
     cex=0.5,col="blue",pch=16,
     cex.lab=1.5,main="diámetros",
     font.main=1)

```

\pagebreak

# panel de correlaciones

```{r, echo=T} 

library(ellipse)
library(lattice)

# función previa
panel.corrgram <- function(x,y,z, at, level=0.9, label=False, ...)
{
	require("ellipse", quietly=T)
	zcol = level.colors(z, at=at,
	          col.regions=colorRampPalette(c("red","white","blue")))
	for (i in seq(along=z)){
		ell <- ellipse(z[i], level=level, npoints=50,
		scale=c(.2,.2), centre=c(x[i], y[i]))
		panel.polygon(ell, col=zcol[i],
		border=zcol[i], ...)
	}
	if(label)
		panel.text(x=x, y=y, lab=100*round(z, 2),
		cex=0.8,col=ifelse(z<0, "white", "black"))
}


# preparación de correlaciones
names(diam)
colnames(diam)<-c("d1","d2","d3","d4")
names(diam)
cord<-cor(diam, use="pairwise.complete.obs")
oldplot <- options(digits=1)
cord
options(oldplot)
```

\pagebreak

```{r, echo=T} 
# figura
print(levelplot(cord, at=do.breaks(c(-1.01,1.01), 20),
	xlab=NULL, ylab=NULL, colorkey=list(space="top",
	col=colorRampPalette(c("red","white","blue"))), scales=list(x=list(rot=90)),
	panel=panel.corrgram,
	label=T))
```

\pagebreak

# panel combinado

```{r, echo=T} 
# función previa de histograma
panel.hist= function(x, ...)
	{usr=par("usr"); on.exit(par(usr))
   par(usr = c(usr[1:2], 0, 1.5))
   h= hist(x, plot=FALSE)
   breaks = h$breaks; nB = length(breaks)
   y = h$counts; y = y/max(y)
   rect(breaks[-nB], 0, breaks[-1], y, 
   col= "orange", ...)
	}

# función previa de modelo lineal
panel.lm = function(x, y, col=par("col"), bg=NA,pch=par("pch"), cex=1, col.lm="red",...)
	{points(x, y, pch=16, col="darkgreen", bg=bg, cex=0.7)
   ok = is.finite(x) & is.finite(y)
   if (any(ok)) 
       abline(lm(y[ok] ~ x[ok]))
}

# figura
# names(psy)
circularidad<-psy$circularidad.polar
perímetro<-psy$perimetro.polar 
diámetro<-psy$diametro.polar.a
pairs(~ circularidad + perímetro + diámetro,
   lower.panel=panel.lm, diag.panel=panel.hist,
   upper.panel=panel.lm) 

```

$\vspace{1cm}$

### Fuente de datos
Datos correspondientes al trabajo: Mariano Ordano, Karina Aguilar Tejada, Analía Benavidez. 2011. Caracterización de la variación intra-individual en tamaño y forma del fruto en _Psychotria carthagenensis_ Jacq. (Rubiaceae). Lilloa 48 (2): 189-204.

```{r}
# para acceder al artículo activa los siguientes comandos (sin #)
# uri<-"http://www.lillo.org.ar/revis/lilloa/2011-48-2/lilloa-48-07.pdf"
# download.file(uri,"psy08.pdf",method="internal",mode="wb")

```

### Material del Curso
_Clínica de Datos e Investigación en Biología_
&nbsp;

Facultad de Ciencias Naturales e Instituto Miguel Lillo,
Secretaría de Posgrado, San Lorenzo 1448, San Miguel de Tucumán,  Tucumán, Argentina
&nbsp;

#### Editado por Mariano Ordano
&nbsp;

#### Contacto
cursoclinicadedatos@gmail.com